臺灣南投地方法院小額民事判決
110年度投小字第366號
原      告  蕭淇銓  
被      告  邱阿林  

上列當事人間損害賠償事件，本院於民國110年10月18日言詞辯
論終結，判決如下：
    主      文
被告應給付原告新臺幣伍仟肆佰伍拾貳元，及自民國一百一十年
五月三十一日起至清償日止，按週年利率百分之五計算之利息。
原告其餘之訴駁回。
訴訟費用新臺幣壹仟元，由被告負擔新臺幣參佰陸拾玖元，餘由
原告負擔。
本判決第一項得假執行。但被告如以新臺幣伍仟肆佰伍拾貳元為
原告預供擔保，得免為假執行。
    事實及理由
壹、程序方面：
    訴狀送達後，原告不得將原訴變更或追加他訴。但擴張或減
    縮應受判決事項之聲明者，不在此限。民事訴訟法第255條
    第1項但書第3款定有明文。本件原告起訴時訴之聲明原為：
    被告應給付原告新臺幣（下同）15,000元，及自起訴狀繕本
    送達翌日起至清償日止，按週年利率5%計算之利息。嗣於本
    院民國110年10月18日言詞辯論期日時變更訴之聲明為：被
    告應給付原告14,782元，及自起訴狀繕本送達翌日起至清償
    日止，按週年利率5%計算之利息。原告上開所為訴之變更，
    核屬縮減應受判決事項之聲明，與前揭規定相符，應予准許
    。
貳、實體方面：　　
一、原告起訴主張：被告於110年2月23日12時28分許，駕駛車牌
    號碼00-0000號自用小貨車，行經南投縣南投市南陽路、龍
    井街口時，因倒車未依規定，撞損由原告所有並駕駛之車牌
    號碼0000-00號自用小客車（下稱系爭車輛），系爭車輛因
    而受損，原告因系爭車輛受損，需支出修理費14,782元（含
    工資10,472元、零件費用4,310元），爰依侵權行為之法律
    關係提起本件訴訟等語。並聲明：被告應給付原告14,782元
    ，及自起訴狀繕本送達翌日起至清償日止，按週年利率5%計
    算之利息。
二、被告抗辯略以：其當時要倒車，原告一直靠近其車，且其有
    去請車行估價，系爭車輛修到好只要3,800元，原告開的價
    格太高等語資為抗辯。並聲明：原告之訴駁回。
三、法院之判斷：
（一）原告主張被告於110年2月23日12時28分許，駕駛車牌號碼
      00-0000號自用小貨車，行經南投縣南投市南陽路、龍井
      街口時，因倒車未依規定，撞損原告所有之系爭車輛，系
      爭車輛因而受損之事實，業據其提出南投縣政府警察局南
      投分局道路交通事故當事人登記聯單、中部汽車股份有限
      公司南投服務廠估價單、道路交通事故現場圖、現場及車
      損照片、初步分析研判表等件為證，並經本院向南投縣政
      府警察局南投分局調閱本件之道路交通事故現場圖、現場
      草圖、調查報告表㈠、㈡、A3類道路交通事故調查紀錄表、
      當事人登記聯單、現場及車損照片、初步分析研判表等核
      閱屬實，被告於言詞辯論期日到場，對於原告主張之上開
      事實亦未爭執，本院依調查證據之結果，堪信原告前揭主
      張為真實。
（二）因故意或過失，不法侵害他人之權利者，負損害賠償責任
      ；汽車、機車或其他非依軌道行駛之動力車輛，在使用中
      加損害於他人者，駕駛人應賠償因此所生之損害；不法毀
      損他人之物者，被害人得請求賠償其物因毀損所減少之價
      額。損害賠償除法律另有規定或契約另有訂定外，應以填
      補債權人所受損害及所失之利益為限，民法第184條第1項
      前段、第191條之2前段、第196條、第216條第1項分別定
      有明文。又依上開規定請求賠償物被毀損所減少之價額，
      得以修復費用為估定之標準，但以必要者為限（例如：修
      理材料以新品換舊品，應予折舊）（最高法院77年度第9
      次民事庭會議決議意旨參照）。經查，系爭車輛之修復費
      用合計14,782元，其中工資為10,472元、零件費用為4,31
      0元等情，有原告提出之上開估價單附卷可憑。依行政院
      所頒「固定資產耐用年數表」及「固定資產折舊率表」之
      規定，自用小客車之耐用年數為5年，依定率遞減法每年
      折舊千分之369，其最後1年之折舊額，加歷年折舊累計額
      ，其總和不得超過該資產成本原額之10分之9，參照卷附
      之系爭車輛公路監理電子閘門資料，其上載明該車係於西
      元2004年（即民國93年）6月出廠，直至110年2月23日本
      件事故發生日止，實際使用年數已逾5年，依上開定率遞
      減法計算零件之折舊，其扣除折舊後之零件費用為431元
      （計算式：4,310×1/10＝431），再加計前揭工資，則系爭
      車輛之必要修理費用合計為10,903元（計算式：431＋10,4
      72＝10,903）。至被告抗辯系爭車輛修到好只要3,800元，
      原告開的價格太高，並提出銘順汽車股份有限公司車損估
      價單1份為證，惟上開車損估價單並無詳細之修理項目，
      且原告已提出估價單為證，而被告撞損系爭車輛之部位為
      右後車尾，觀諸估價單上之修理項目亦確為右後車尾之零
      件，二者互為相符，被告又無法提出估價單項目有何不合
      理之處之證據，自無法為其有利之認定。
（三）損害之發生或擴大，被害人與有過失者，法院得減輕賠償
      金額或免除之，民法第217條第1項定有明文。經查，本件
      被告駕駛上開車輛有倒車未依規定之過失，然原告駕駛系
      爭車輛同有違規停車之過失等情，有上開初步分析研判表
      在卷可參，且原告於言詞辯論時亦不爭執其具有過失，可
      認原告就本件事故之發生與有過失甚明，經考量兩造過失
      之輕重及本件事發經過，認本件損害賠償之過失責任，應
      由兩造各負擔50%之過失責任，適用過失相抵之法則，減
      輕被告賠償金額50%，則被告應賠償之金額即為5,452元（
      計算式：10,903元50%＝5,452元，元以下四捨五入）。
四、綜上所述，原告依據侵權行為之法律關係，請求被告給付5,
    452元及自起訴狀繕本送達被告翌日（即110年5月31日）起
    至清償日止，按週年利率5%計算之利息，為有理由，應予准
    許，然逾此範圍之請求，則無理由，應予駁回。　　　
五、本件事證已臻明確，兩造其餘攻擊防禦方法與判決之結果不
    生影響，爰不一一贅論，併此敘明。
六、本件原告勝訴部分係就民事訴訟法第436條之8適用小額訴訟
    程序所為被告敗訴之判決，依同法第436條之20規定，應依
    職權宣告假執行，並依同法第392條第2項規定，依職權宣告
    被告於預供擔保後，得免為假執行。
七、依民事訴訟法第436條之19第1項、第79條規定，本件訴訟費
    用額確定為1,000元（即原告繳納之第一審裁判費），應由
    兩造依其勝敗之比例分擔，由被告負擔369元，餘由原告負
    擔。
中　　華　　民　　國　　110 　年　　10　　月　　29　　日
                        臺灣南投地方法院南投簡易庭
                              法  官  丁婉容  
以上為正本係照原本作成。
如不服本判決，應於送達後二十日內，向本院提出上訴狀，並表
明上訴理由（上訴理由應表明一、原判決所違背之法令及具體內
容。二、依訴訟資料可認為原判決有違背法令之具體事實。），
如於本判決宣示後送達前提起上訴者，應於判決送達後二十日內
補提上訴理由書（須附繕本），如未於上訴後二十日內補提合法
上訴理由書，法院得逕以裁定駁回上訴；並向本院繳足上訴裁判
費。
中　　華　　民　　國　　110 　年　　11　　月　　1 　　日
                              書記官  詹書瑋